臺灣臺南地方法院刑事判決　　　　　　　　　　　　　九十三年度訴字第六一七號
　　公　訴　人　臺灣臺南地方法院檢察署檢察官
　　被　　　告　丙　○　○
　　　　　　　　丁　○　○
　　指定辯護人　本院公設辯護人　乙○○
右列被告因偽造貨幣案件，經檢察官提起公訴（九十三年度偵字第四九六一號），本
院判決如左：
    主  文
丙○○、丁○○共同連續行使偽造通用紙幣，未遂，各處有期徒刑壹年捌月，丁○○
緩刑年。
扣案偽造新臺幣壹仟元紙幣伍拾張（號碼ＣＫ６５１８５８ＷＤ拾伍張、ＥＲ６２
２９５８ＷＤ壹張、ＥＲ６２２９５６ＶＢ拾肆張、ＣＫ６５１８５６ＶＢ捌張、Ｅ
Ｒ６５１８５６ＷＤ拾伍張）均沒收。
    事  實
一、丙○○、丁○○為夫妻關係，二人基於共同行使偽造通用紙幣之概括犯意聯絡，
    由丙○○先於不詳時間在臺中縣鳥日鄉烏日市場某處，以新臺幣（下同）五千元
    代價向綽號「阿偉」之不詳姓名、年籍男子購得偽造一千元紙幣五十五張，而予
    以收集。二人即於民國九十三年一月十日晚間某時，由丙○○駕駛車牌號碼７４
    ９５─ＧＡ號自用小客車，搭載丁○○，攜帶上揭偽造之一千元紙幣五十五張，
    共同前往丁○○位於高雄縣岡山鎮娘家附近之某夜市，由丁○○持上開偽造通用
    紙幣消費，先向鞋販購買女用皮鞋，因被商家識破而未能得逞，即當場撕毀該行
    使之偽造一千元紙幣一張；隨後又在同一夜市內，向商家兌換電玩籌碼，又被識
    破而未能得逞，再度當場撕毀該行使之偽造一千元紙幣一張。於翌日上午八時許
    ，丙○○再駕駛上開自用小客車搭載丁○○，由高雄縣岡山鎮出發往臺南縣方向
    行駛，並攜帶上開偽造之一千元通用紙幣五十三張，欲向不知情之民眾以購買物
    品方式，換取小額紙鈔。嗣於當日中午十二時許，二人前往臺南縣仁德鄉○○村
    ○○○街「明鑑商行」，由丙○○在車上接應等待，丁○○則將偽造之一千元紙
    幣一張置於皮包內，下車挑選水果完畢，正著手行使該偽造紙鈔之際，因警方早
    於上午十一時三十二分已接獲民眾報案，前往上開地點查察，二人因而未能得逞
    。警方並當場在丁○○皮包內查獲偽造一千元紙幣一張，在丙○○所駕駛之自用
    小客車駕駛座下查獲偽造一千元紙幣五十二張，共計扣得五十三張（號碼ＣＫ６
    ５１８５８ＷＤ十五張、ＥＲ６２２９５８ＷＤ一張、ＥＲ６２２９５６ＶＢ十
    四張、ＣＫ６５１８５６ＶＢ八張、ＥＲ６５１８５６ＷＤ十五張）；另扣得與
    本案無關丙○○所有之五百元紙鈔九張、一百元紙鈔四十五張（均真鈔），因而
    查獲上情。
二、案經臺南縣警察局歸仁分局報請臺灣臺南地方法院檢察署檢察官偵查起訴。
    理  由
一、右揭犯罪事實，業據被告丙○○、丁○○於本院審理時自白犯罪（見本院卷第五
    七頁），核與證人即查獲員警吳振成、葉雲江所為證詞相符（見發查卷第四七、
    四八頁），復有警方查證照片八張在卷可佐（見警卷第十八頁至第二一頁）。其
    中扣案之一千元紙鈔五十三張（號碼ＣＫ６５１８５８ＷＤ十五張、ＥＲ６２２
    ９５８ＷＤ一張、ＥＲ６２２９５６ＶＢ十四張、ＣＫ６５１８５６ＶＢ八張、
    ＥＲ６５１８５６ＷＤ十五張，見發查卷第八頁至第三四頁），經送中央印製廠
    鑑定結果均屬偽造，認為：「該批偽鈔均以彩色噴墨方式仿印，無凹版印紋凸起
    效果；紙質與真鈔不同，以螢光墨仿紙張螢光纖維及鈔券號碼，菊花水印以灰色
    墨仿製，另以壓凸方式仿白水印；安全線以灰色墨仿造，另將抽離之真鈔壹佰元
    券折光變色安全線切割後，再黏貼仿鈔券正面五段裸露部分；左下角面額數字以
    亮光物質仿折光變色油墨。」有中央印製廠九十三年二月四日中印發字第○九三
    ○○○○六二九號函（見發查卷第六頁）在卷可稽，足認被告二人自白與事實相
    符。綜上，本案事證明確，被告丙○○、丁○○共同連續行使偽造之通用紙幣未
    遂之犯行，應堪認定。
二、論罪科刑：
  (一)核被告丙○○、丁○○所為，均係犯刑法第一百九十六條第一項、第三項之行使
    偽造通用紙幣未遂罪。被告丙○○意圖供行使之用而收集偽造通用紙幣，並於收
    集後持以行使，其意圖供行使之用而收集之低度行為，應為行使之高度行為所吸
    收，不另論罪；另以偽造通用紙幣冒充真幣行使，性質上當然含有詐欺之成分，
    已為行使偽造通用紙幣之行為所吸收，亦不另論以詐欺罪（最高法院四十二年臺
    上字第四一○號判例意旨參照）。被告二人就行使偽造紙幣罪部分間，有犯意聯
    絡及行為分擔，為共同正犯。其等共同行使偽造紙幣三次之犯行，其時間緊接，
    且犯罪構成要件相同，顯係基於概括犯意所為，應依刑法第五十六條連續犯之規
    定，論以一罪，並加重其刑。又被告二人已著手於行使偽造貨幣行為之實行而不
    遂，為未遂犯，依刑法第二十六條前段規定，按既遂犯之刑度減輕之。並依刑法
    第七十一條第一項之規定，先加後減之。爰審酌被告丙○○曾有傷害前科，有臺
    灣高等法院被告全國前案紀錄表一份在卷可憑（見本院卷第六頁），被告二人之
    素行、犯罪動機、手段與其收集偽造之千元通用紙幣五十五張，持以購物，換取
    真幣，雖未達成目的，但足以擾亂社會金融秩序，惟被告二人事後均坦承犯行，
    犯後態度尚佳等一切情狀，分別量處如主文所示之刑。又本件被告丁○○未曾受
    有期徒刑以上刑之宣告，有臺灣高等法院被告全國前案紀錄表一份在卷可憑（見
    本院卷第十頁），被告二人家中尚有二名子女尚待扶養，且被告丁○○目前任職
    大豐皮革有限公司，有戶籍謄本及在職證明書各一份可憑（見本院卷第四四頁至
    第四六頁），為考量被告二人家庭負擔，避免被告二人均受刑之執行導致家庭破
    碎，被告丁○○經此教訓後，應知所警惕，信無再犯之虞，本院因認所宣告之刑
    以暫不執行為適當，併諭知被告丁○○緩刑三年，以啟自新。
  (二)扣案之一千元紙幣五十三張，均係偽造之紙幣，不問屬於犯人與否，應依刑法第
    二百條之規定，將扣案之偽造一千元紙幣五十三張（號碼ＣＫ６５１８５８ＷＤ
    十五張、ＥＲ６２２９５８ＷＤ一張、ＥＲ６２２９５６ＶＢ十四張、ＣＫ６５
    １８５６ＶＢ八張、ＥＲ６５１８５６ＷＤ十五張）宣告沒收。至於業經行使偽
    造之一千元紙幣二張，因未扣案，且經被告丁○○當場撕毀滅失，無從予以沒收
    ；另扣案被告丙○○所有之五百元紙鈔九張、一百元紙鈔四十五張（均真鈔，見
    警卷第四五頁），因被告二人行使三次偽鈔並未購得商品，均屬未遂，且被告丙
    ○○陳稱上開真鈔乃其做生意留下的零錢（見本院卷第二五頁），因此尚無法證
    明上開真鈔乃被告行使偽造貨幣犯罪所得之物，自無庸宣告沒收，併此敘明。
據上論斷，應依刑事訴訟法第二百九十九條第一項前段，刑法第二十八條、第五十六
條、第二十六條前段、第一百九十六條第一項、第三項、第二百條、第七十四條第一
款，罰金罰鍰提高標準條例第一條前段，判決如主文。
本案經檢察官甲○○到庭執行職務。
中      華      民      國      九十三      年     八     月     六     日
                               臺灣臺南地方法院刑事第一庭
                                     審判長法  官   侯明正
                                           法  官   柯顯卿
                   法  官   李東柏
右正本證明與原本無異。
如不服本判決，應於判決送達後十日內向本院提出上訴狀( 應附繕本 )。
                                           書記官   李國敬
中      華      民      國      九十三      年     八     月     六     日
附錄本案論罪科刑法條全文：
刑法第一百九十六條第一項、第三項
行使偽造、變造之通用貨幣、紙幣、銀行券，或意圖供行使之用而收集或交付於人者
，處三年以上十年以下有期徒刑，得併科五千元以下罰金。
第一項之未遂犯罰之。
